【裁判字號】    98,交聲,2027
【裁判日期】    980820
【裁判案由】    聲明異議
【裁判全文】
臺灣高雄地方法院交通事件裁定        98年度交聲字第2027號
原處分機關  高雄市政府交通局
異  議  人
即受處分人  甲○○
上列異議人因違反道路交通管理處罰條例案件，不服高雄市政府
交通局中華民國98年6 月19日所為之處分（原處分案號：高市交
裁字第裁32–B00000000 號），聲明異議，本院裁定如下：
    主  文
異議駁回。
    理  由
一、原處分意旨略以：異議人即受處分人甲○○於民國98年5 月
    3 日晚上7 時15分許，騎乘車號XXQ-907 號重型機車，沿瑞
    豐街由東往西方向，在明倫路口，行經有燈光號誌管制之交
    岔路口闖紅燈，為巡邏員警當場攔停舉發，爰依道路交通管
    理處罰條例第53條第1 項之規定裁處罰鍰新臺幣（下同）1,
    800 元，並依同條例第63條記違規點數3 點等語。
二、聲明異議意旨略以：伊有於上揭時地，騎乘該機車沿瑞豐街
    由東往西方向左轉進入明倫路，但未闖紅燈，警車卻自後方
    攔下，質疑伊酒駕，發現伊未喝酒，又空言伊闖紅燈，沒有
    提出錄影證據，原處分機關未予詳察，逕予裁處，異議人實
    難甘服，爰依法聲明異議，請求撤銷原處分等語。
三、按汽車駕駛人，行經有燈光號誌管制之交岔路口闖紅燈者，
    處1,800 元以上5,400 元以下罰鍰，並記違規點數3 點；而
    此所謂汽車，包括機器腳踏車；又行車管制號誌圓形紅燈顯
    示時，車輛面對圓形紅燈表示禁止通行，不得超越停止線或
    進入路口，道路交通管理處罰條例第3 條第8 款、第53條第
    1 項、第63條第1 項第3 款及道路交通標誌標線號誌設置規
    則第206 條分別定有明文。
四、得心證之理由分述如下：
(一)本院傳喚證人即舉發本件違規事件之員警丁光雄、歐志昌到
    庭作證，並行隔離訊問。證人丁光雄結證：伊於上揭時間由
    同事歐志昌駕駛警車搭載執行巡邏勤務，沿瑞豐街由西往東
    方向，行經明倫路口遇紅燈便停在該路口等紅燈，發現對面
    即瑞豐街由東往西方向有1 部重型機車以一般速度闖紅燈，
    左轉進入明倫路由北往南方向，由於瑞豐街由東往西方向直
    行或右轉後是住戶，沒什麼車子在等紅燈，所以該機車能順
    利左轉闖紅燈，伊與歐志昌發現違規事實後，乃右轉跟在該
    機車後方，因為明倫路上車較多，所以等到較沒車之路段時
    ，才上前攔下該機車駕駛人，從發現違規到攔下約10至15秒
    ，伊當時合理懷疑異議人可能有喝酒才敢在警車面前闖紅燈
    ，所以有聞異議人有無酒味，發現沒喝酒，伊有告知闖紅燈
    違規事實才開單舉發等語明確（見本院卷第22頁）。且證人
    歐志昌結證：伊與丁光雄駕駛警車執行巡邏勤務，在瑞豐街
    等紅燈，發現異議人沿瑞豐街由東往西方向闖紅燈左轉進入
    明倫路，伊與歐志昌遂右轉跟在該機車後方，攔下該機車駕
    駛人，從伊右轉到攔查異議人時間約不到5 秒，告知違規事
    實後開單舉發等語明確（見本院卷第24頁）。本院觀諸上開
    證述內容，均已明確就當日如何執行勤務，在瑞豐街口等紅
    燈時，發覺異議人闖紅燈後，如何追趕將異議人攔下舉發之
    過程及細節證述綦詳，且彼此證述情節一致無矛盾，且核與
    卷附地圖1 紙、該路口照片3 紙所顯示瑞豐街、明倫路路段
    之位置、方向、寬窄等情均相符無訛（見本院卷第16、29至
    30 頁） ，異議人亦自承當日騎乘機車行經上開路口，並遭
    警攔車取締。足見異議人有證人丁光雄、歐志昌所述闖紅燈
    而遭攔停舉發之事實，堪以認定。
(二)異議人雖另以員警應拿出照相證據證明異議人闖紅燈云云置
    辯。惟查，證人2 人雖為本件舉發員警，惟其到庭所陳述之
    上開舉發經過，經查尚無違反經驗或論理法則之處，且遍查
    本件卷存證據資料，亦無任何積極證據足以證明其前揭所述
    係虛偽不實，亦無足可顯信渠等陳述不可採信之品性證據或
    前科證據存在，自不得僅因其為本件開單舉發異議人之員警
    ，即遽予否認其上開證述之可信性。況上開證人等與異議人
    間素昧平生，並無仇隙嫌怨，而警員執行公務時，本身即受
    有行政懲處責任之監督，且其到庭具結作證，更係以刑事責
    任擔保其證言之真實性，從而，證人2 人於本院結詞應堪採
    信。再者，本件異議人駕車行經有燈光號誌管制之交岔路口
    而闖紅燈之交通違規行為，如有監視錄影器錄影或拍照存證
    之物證資料，固可免除不必要之爭議，然經本院函詢結果，
    該路口並無監視器拍攝畫面可證異議人是否有闖紅燈事實，
    此有高雄市政府警察局鼓山分局98年7 月27日高市警鼓分六
    字第0980016329號函1 紙附卷可稽（見本院卷第15頁）。且
    員警執行交通勤務，此等違規情事均發生於一剎那之間，除
    非恰有錄影設備或得拍攝快速移動畫面之照相設備，否則要
    求值勤警員或舉發機關需緊急錄影或拍照後以此為證，未免
    與執行勤務之實況相悖，並難以實行，故於因無法及時攝影
    取證之情況下，如無其他證據顯示舉發員警有誤認或故意構
    陷之情事時，尚難以舉發員警無法提出其他證據佐證，即認
    其所述不可採信，否則該未裝設科學儀器之路段，豈非陷入
    駕駛人得任意違規之狀態，自非妥適；而本件異議人前揭違
    規行為，異議人於此亦未能提出上開證人有誤認或故意構陷
    之具體事證，是縱裁決機關未能提出照片或其他證據證明，
    亦難認其未盡舉證責任，而遽認裁決機關之處分為不當，是
    異議人指稱並無證據證明其有闖紅燈之行為云云，即殊不足
    採。是異議人此項辯詞亦無足據以為有利異議人之認定。從
    而，本件事證明確，異議人確有於前揭時、地駕車行經有燈
    光號誌管制之交岔路口而闖紅燈之違規行為，洵堪認定。
(三)從而，本院依據前開各項證據加以綜合審酌，依照經驗法則
    與論理法則，認定異議人有原處分意旨所指於上揭時地闖紅
    燈之違規事實，已臻明確，堪信為真。
五、綜上所述，異議人於裁決書上所載時地，有騎車行經有燈光
    號誌管制之交岔路口闖紅燈之違規行為，至為明確，原處分
    機關因而依道路交通管理處罰條例第53條第1 項之規定，裁
    處罰鍰1,800 元，並依同條例第63條第1 項第3 款之規定，
    記違規點數3 點，核無違誤。是本件異議為無理由，應予駁
    回。
六、據上論斷，應依道路交通案件處理法第19條，裁定如主文。
中    華    民    國    98    年     8    月    20    日
                  交通法庭    法  官    李俊霖
以上正本證明與原本無異。
如不服本裁定，應於收受送達後5 日內向本院提出抗告狀。
中    華    民    國    98    年    8     月    25    日
                              書記官    武凱葳


司法院資訊處製作；財團法人民間司法改革基金會備份。
